【裁判字號】    90,簡抗,71
【裁判日期】    901204
【裁判案由】    停止執行
【裁判全文】
臺灣臺北地方法院民事裁定  九十年度簡抗字第七一號
    抗  告  人  甲○○
    相  對  人  新軸資訊股份有限公司
    法定代理人  魏群哲
右抗告人因與相對人間請求停止執行事件，抗告人對於民國九十年八月二十八日，本
院台北簡易庭九十年度北簡聲更字第一號裁定提起抗告，本院裁定如左：
    主      文
抗告駁回。
抗告程序費用由抗告人負擔。
    理      由
一、本件抗告意旨略以：相對人為停止本院八十九年度執字第二六○三九號給付租金
    強制執行事件之執行程序，於提起本院台北簡易庭九十年度北簡字第四○七三號
    異議之訴後，另聲請本院裁定停止執行，本院台北簡易庭原以九十年度北簡聲字
    第一七五號裁定，命相對人供擔保新台幣（下同）一百萬元後，得停止前開強制
    執行程序，然相對人認該擔保金過高，對該裁定提起抗告，原裁定遭本院以九十
    年度簡抗字第七一號裁定廢棄，另由本院台北簡易庭做成九十年度北簡聲更字第
    一號裁定，命相對人供擔保二十四萬元後得停止前開強制執行程序。然前開裁定
    所命之擔保金過低，無法確實擔保抗告人因停止執行所受之損害，爰請求廢棄該
    裁定另為適法裁定等語。
二、按強制執行程序開始後，除法律另有規定外，不停止執行；有回復原狀之聲請，
    或提起再審或異議之訴，或對於和解為繼續審判之請求，或提起宣告調解無效之
    訴、撤銷調解之訴，或對於許可強制執行之裁定提起抗告時，法院因必要情形或
    依聲請定相當並確實之擔保，得為停止強制執行之裁定；強制執行法第十八條定
    有明文。是依此規定，法院於當事人提起異議之訴時，自得依聲請定相當並確實
    之擔保，停止強制執行。三、次按，法院依強制執行法第十八條第二項之規定，
    命債務人供擔保後得為停止強制執行，其擔保金額之多寡應如何認定為相當，原
    屬法院依職權裁量之範圍，非當事人得任意指摘，最高法院八十六年度台抗字第
    一○九號裁定闡述甚明。
三、查抗告人指摘前開裁定所定擔保金過低，無非以其對相對人之債權乃隨時間經過
    而增加，現已逾七十一萬元，如系爭強制執行程序一旦停止，則其債權將無法受
    償為論據。然法院依強制執行法第十八條第二項定擔保金額而准許停止強制執行
    之裁定者，該項擔保係備供債權人因停止執行所受損害之賠償，其數額應依標的
    物停止執行後，債權人未能即時受償或利用該標的物所受之損害額，或其因另供
    擔保強制執行所受之損害額定之，非以標的物之價值或其債權額為依據，最高法
    院亦著有八十六年台抗字第四四二號裁定可資參照，是以法院酌定停止執行之擔
    保金額，並無須與債權人之債權額一致，至為明確。系爭強制執行程序若因相對
    人提供擔保而停止，兩造不免纏訟經年，抗告人因而遲延獲償，無法利用該筆金
    錢，或受有法定利息與民間利息差額之損失、或因通貨膨脹等情受有損害，自不
    待言，原法院審酌抗告人因系爭強制執行程序停止，致債權未能及時受償所受損
    害，酌定擔保金為二十四萬元，乃原法院依職權裁量之範圍，並無不當。抗告意
    旨以原法院所定擔保金額過低，指摘原裁定不當，求予廢棄，難謂有理由，應予
    駁回。
四、依強制執行法第三十條之一、民事訴訟法第四百三十六條之一第三項、第四百九
    十二條第一項、第九十五條、第七十八條，裁定如主文。
中      華      民      國    九十      年      十二      月     四     日
                                 民事第二庭審判長法      官  丁蓓蓓
                                                 法      官  林庚棟
                                                 法      官  陳婷玉
右為正本係照原本作成
本裁定不得抗告
中      華      民      國    九十      年     十二     月      四      日
                                                法院書記官  王  儀


司法院資訊處製作；財團法人民間司法改革基金會備份。
